臺灣臺中地方法院刑事裁定
111年度聲更一字第8號
聲  請  人  臺灣臺中地方檢察署檢察官
受  刑  人  李萬發



上列聲請人因受刑人數罪併罰有二裁判以上，聲請定其應執行之
刑（110年度執字第1316號、111年度執聲字第84號），本院於民
國111年1月27日以111年度聲字第267號裁定後，受刑人不服裁定
抗告，經臺灣高等法院臺中分院於111年3月18日以111年度抗字
第223號裁定撤銷原裁定後發回本院，本院更為裁定如下：
    主    文
李萬發所犯如附表所示之罪，所處如附表所示之刑，應執行有期
徒刑捌年捌月。
    理    由
一、聲請意旨略以：受刑人李萬發犯數罪，先後經判決確定如附
    表，應依刑法第53條及第51條第5 款，定其應執行之刑，爰
    依刑事訴訟法第477 條第1 項聲請裁定等語。
二、數罪併罰之案件，於審判中，現雖有科刑辯論之機制，惟尚
    未判決被告有罪，亦未宣告其刑度前，關於定應執行刑之事
    項，欲要求檢察官、被告或其辯護人為充分辯論，盡攻防之
    能事，事實上有其困難。行為人所犯數罪，或因犯罪時間之
    先後或因偵查、審判程序進行速度之不同，或部分犯罪經上
    訴而於不同審級確定，致有二裁判以上，分別確定，合於數
    罪併罰之要件，依刑法第53條、第54條應依同法第51條第5 
    款至第7 款之規定，定其應執行之刑者，刑事訴訟法第477 
    條第1 項規定由檢察官聲請該法院裁定之（有刑法第50條第
    1 項但書之情形，執行中應由受刑人請求檢察官為聲請）。
    依上開規定雖僅檢察官得向法院聲請（刑事訴訟法第477 條
    第2 項另規定，受刑人或其法定代理人、配偶，亦得請求前
    項檢察官聲請之），惟定應執行刑，不僅攸關國家刑罰權之
    行使，於受刑人之權益亦有重大影響，除顯無必要或有急迫
    情形外，法院於裁定前，允宜予受刑人以言詞、書面或其他
    適當方式陳述意見之機會，程序保障更加周全（最高法院11
    0年度台抗大字第489號刑事大法庭裁定參照）。經查，本院
    依前開裁定意旨，發函請受刑人就本案定應執行刑部分表示
    意見，於111年5月30日囑託監所送達受刑人，給予受刑人程
    序保障，迄今受刑人均未有表示意見。然其先前於111年2月
    17日出具之「刑事抗告狀」則對定執行刑部分陳述意見略以
    ：希望給予受刑人一個重生的契機並給予受刑人一個合乎法
    律情感的評價等語（見聲更一卷第6-10頁）。
三、經查，受刑人所犯如附表所示之案件，業經如附表所示之法
    院判處如附表所示之刑，均經分別確定在案，有臺灣高等法
    院被告前案紀錄表、如附表所示判決及受刑人110年10月8日
    刑事聲請狀（自行具狀請求就得易科罰金及不得易科罰金之
    罪定應執行刑）在卷可稽。茲檢察官聲請定其應執行之刑，
    核無不合，爰依刑法第53條、第51條第5 款規定，審酌受刑
    人所犯各罪之犯罪類型、行為態樣、手段、動機、侵害法益
    種類及責任非難程度。受刑人所犯數罪，除附表編號12外，
    均為竊盜犯罪，竊盜模式多為持兇器或破壞安全設備等方式
    ，侵入早餐店或餐飲店內竊取店內財物，或持鑰匙竊取他人
    機車等。所犯如附表編號1至18，共19罪，犯罪時間橫跨108
    年6月至109年2月間，所犯19罪被害人均不同，共侵害19人
    之財產法益，且19人之間除多為經營餐飲店外，並無明顯關
    聯性，可知受刑人多為隨機挑選目標行竊，行竊過程又多伴
    隨以兇器破壞安全設備之非和平手段，對社會治安危害甚深
    。並審酌受刑人附表編號1、2，附表編號10、11，附表編號
    14、15，已經分別於判決時定應執行刑，參考歷次判決定應
    執行刑之定刑比例，而為整體評價後，定其應執行刑。
四、依刑事訴訟法第220 條、第477 條第1 項，裁定如主文。
中　　華　　民　　國　　111 　年　　6 　　月　　22　　日
                  刑事第二庭    法  官  徐煥淵
以上正本證明與原本無異。
如不服本裁定，應於收受送達後5日內向本院提出抗告狀。（應
附繕本）
　　　　　　　　　　　　　　　　書記官　陳麗靜　　　　　　　　
中　　華　　民　　國　　111 　年　　6 　　月　　22　　日
附表：受刑人李萬發定應執行刑案件一覽表
編           號  1 2 3 罪           名  竊盜 竊盜 竊盜 宣     告    刑  有期徒刑10月(共2罪) 有期徒刑8月 有期徒刑7月 犯   罪   日 期  108年08月12日至108年8月13日 108年06月06日 108年09月23日 偵查（自訴）機關年 度 及 案 號  宜蘭地檢108年度偵字第5275號等 新北地檢108年度偵 字第34541號等 新北地檢108年度偵字第34541號等 最  後  事實審 法    院 宜蘭地院 新北地院 新北地院  案    號 108年度易字第627號 109年度審易字第31號 109年度審易字第31號  判決日期 109年1月15日 109年2月25日 109年2月25日 確  定   判  決 法    院 臺灣高院      新北地院      新北地院  案    號 109年度上易字第465號 109年度審易字第31號 109年度審易字第31號  判決確定 日    期 109年3月16日 109年4月17日 109年4月7日 是否為得易科罰金之案件  否 否 否 備        註  宜蘭地檢109年度執字第922號（編號1至3數罪併罰已定有期徒刑2年4月） 新北地檢109年度執字第7267號 新北地檢109年度執字第7267號 

編           號  4 5 6 罪           名  竊盜 竊盜 竊盜 宣     告    刑  有期徒刑4月 有期徒刑8月 有期徒刑5月 犯   罪   日 期  108年6月6日 108年12月24日 108年8月6日 偵查（自訴）機關年 度 及 案 號  新北地檢108年度偵 字第22879號 臺中地檢109年度偵 字第3829號 桃園地檢108年度偵 字第22719號（原聲請書誤植23637號，予以更正） 最  後  事實審 法    院 新北地院 臺中地院 桃園地院  案    號 108年度審易字第2652號 109年度易字第887號 108年度桃簡字第2436號  判決日期 108年11月28日 109年5月27日 108年11月29日 確  定   判  決 法    院 新北地院 臺中地院 桃園地院  案    號 108年度審易字第2652號 109年度易字第887號 108年度桃簡字第2436號  判決確定 日    期 109年5月14日 109年7月7日 109年7月17日 是否為得易科罰金之案件  是 否 是   備        註  新北地檢109年度執字8224號 臺中地檢109年度執字第10573號 桃園地檢109年度執字第12625號 

編           號  7 8 9 罪           名  竊盜 竊盜 竊盜 宣     告    刑  有期徒刑8月 有期徒刑6月 有期徒刑3月 犯   罪   日 期  108年7月30日 108年12月20日 109年2月23日 偵查（自訴）機關年 度 及 案 號  桃園地檢108年度偵 字第29528號 新北地檢109年度偵 字第7306號 桃園地檢109年度速 偵字第1246號 最  後  事實審 法    院 桃園地院 新北地院 桃園地院  案    號 108年度審易字第3005號 109年度簡字第3612號 109年度桃簡字第796號  判決日期 109年6月5日 109年7月13日 109年4月15日 確  定   判  決 法    院 桃園地院 新北地院 桃園地院  案    號 108年度審易字第3005號 109年度簡字第3612號 109年度桃簡字第796號  判決確定 日    期 109年7月24日 109年8月20日 109年8月27日 是否為得易科罰金之案件         否         是         是 備        註  桃園地檢109年度執字第14044號 桃園地檢109年度執字第12653號 桃園地檢109年度執字第14884號 

編           號  10 11 12 罪           名  竊盜 竊盜 毀棄損壞 宣     告    刑  有期徒刑8月 有期徒刑9月 有期徒刑3月 犯   罪   日 期  108年9月19日 108年9月19日 109年1月3日 偵查（自訴）機關年 度 及 案 號  新北地檢108年度偵 字第33252號 新北地檢108年度偵 字第33252號 臺南地檢109年度偵 字第10053號 最  後  事實審 法    院 新北地院 新北地院 臺南地院  案    號 108年度審易字第3446 號 108年度審易字第3446 號 109年度易字第809 號  判決日期 109年2月6日 109年2月6日 109年8月10日 確  定   判  決 法    院 新北地院 新北地院 臺南地院  案    號 108年度審易字第3446 號 108年度審易字第3446 號 109年度易字第809 號  判決確定 日    期 109年8月28日 109年8月28日 109年9月1日 是否為得易科罰金之案件         否        否        是 　　    備        註  新北地檢109年度執字第12507號（編號10、11數罪併罰已定刑有期徒刑1年3月）  新北地檢109年度執 字第12507號 臺南地檢109年度執 字第7237號 

編           號  13 14 15 罪           名  竊盜 竊盜 竊盜 宣     告    刑  有期徒刑8月 有期徒刑9月 有期徒刑7月 犯   罪   日 期  109年1月3日 108年10月23日 108年12月31日至109年1月3日 偵查（自訴）機關年 度 及 案 號  臺南地檢109年度偵 字第10053號 新竹地檢109年度偵 緝字第477號等 新竹地檢109年度偵 緝字第477號等 最  後  事實審 法    院 臺南地院 新竹地院 新竹地院  案    號 109年度易字第809號 109年度易字第550號 109年度易字第550號  判決日期 109年8月10日 109年8月18日 109年8月18日 確  定   判  決 法    院 臺南地院 新竹地院 新竹地院  案    號 109年度易字第809號 109年度易字第550號 109年度易字第550號  判決確定 日    期 109年9月1日 109年9月21日 109年9月21日 是否為得易科罰金之案件  否         否         否   備        註  臺南地檢109年度執字第7236號 新竹地檢109年度執字第4703號（編號14、15數罪併罰已定刑有期徒刑1年） 新竹地檢109年度執字第4703號 

編           號  16 17 18 罪           名  竊盜 竊盜 竊盜 宣     告    刑  有期徒刑4月 有期徒刑3月 有期徒刑8月 犯   罪   日 期  109年1月3日 109年2月26日 108年12月25日 偵查（自訴）機關年 度 及 案 號  臺南地檢109年度偵 字第3180號 臺中地檢109年度偵 字第18863號 臺中地檢109年度偵 字第8604號 最  後  事實審 法    院 臺南地院 臺中地院 臺中地院  案    號 109年度易字第365號 109年度中簡字第2658 號 109年度易字第1187號  判決日期 109年8月20日 109年10月21日 109年11月24日 確  定   判  決 法    院 臺南地院 臺中地院 臺中地院  案    號 109年度易字第365號 109年度中簡字第2658 號 109年度易字第1187號  判決確定 日    期 109年9月22日 109年11月30日 109年12月22日 是否為得易科罰金之案件  是        是        否   備        註  臺南地檢109年度執字第8391號 臺中地檢110年度執字第404號 臺中地檢110年度執字第1316號